臺灣高等法院刑事判決　　　　　　　　　　　　　九十二年度上易字第三０一七號
　　上　訴　人
　　即　被　告　丁○○
右上訴人因竊盜案件，不服臺灣桃園地方法院九十一年度易字第一八四五號，中華民
國九十二年六月二十六日第一審判決（起訴案號：臺灣桃園地方法院檢察署九十一年
度偵字第七五九四號、第一一一五０號、第一四０五二號、第一四０五三號；併辦案
號：臺灣桃園地方法院檢察署九十一年度偵字第一七九七五號、臺灣板橋地方法院檢
察署九十一年度偵緝字第一一九八號），提起上訴，暨移送併辦（臺灣板橋地方法院
檢察署九十二年度偵緝字第一六三七號），本院判決如左：
    主  文
原判決關於丁○○部分撤銷。
丁○○共同連續攜帶兇器竊盜，累犯，處有期徒刑貳年，並於刑之執行前，令入勞動
場所強制工作年。扣案之螺絲起子肆支、一字起子壹支、扳手貳支及未扣案之鐵鎚
壹支，均沒收。
    事  實
一、丁○○有違反麻醉藥品管理條例、毒品危害防制條例案件、殺人未遂、搶奪、贓
    物及多次竊盜前科，其於民國七十七年間，因竊盜案件，經台灣桃園地方法院以
    七十七年度易字第一一九三號判決判處有期徒刑一年，於七十八年十月十一日執
    行完畢，復於七十九年間因竊盜案件，經臺灣台北地方法院以七十九年度訴字第
    一七Ｏ五號判決判處有期徒刑一年十月，嗣經本院及最高法院駁回上訴確定，於
    八十一年六月二十四日執行完畢，又於八十五年間，因竊盜案件，經台灣桃園地
    方法院以八十五年度易字第二七Ｏ九號判決判處有期徒刑一年，於八十七年一月
    十二日縮短刑期執行完畢，最後一次於八十七年間，因違反藥事法及毒品危害防
    制條例案件，經台灣桃園地方法院以八十七年度訴字第一三五三號判決判處有期
    徒刑十月（轉讓禁藥）、六月（施用第二級毒品），應執行有期徒刑一年二月確
    定，並於八十九年十一月二日執行完畢，其有犯罪之習慣。丁○○猶不知悔悟，
    復基於意圖為自己不法所有之概括犯意，或單獨或分與王文吉或成年人王慶隆基
    於意圖為自己不法所有之犯意聯絡，於附表一所示之時、地，以如附表一所示之
    方式，竊取如附表一所示被害人所有之物。
二、嗣於九十一年三月二十七日晚上八時許，社區住戶李震亞發覺有人在台北縣鶯歌
    鎮○○街得月巷六號拆卸門窗之異聲，遂通知同社區其他住戶圍堵，報警處理，
    始於同日晚上十時二十分許，在香賓街十巷十五號頂樓查獲丁○○，並扣得其所
    有供行竊用且對人之生命、身體具有危險性之螺絲起子三支、一字起子一支；又
    於同年四月十二日凌晨四時十分許，丁○○駕駛竊得之車牌號碼Ｌ一—六四九八
    號自用小貨車至桃園縣龜山鄉兔坑村大湖頂四十五號住處前，因車輪陷入泥坑，
    經警前往盤查而查獲，並扣得王文吉所有供行竊用且對人之生命、身體具有危險
    性之螺絲起子一支、扳手二支；復於同年七月二十七日晚上十一時五十分許，丁○○在附表一編號四所示處所，以不明工具撬開丙○○所有之車牌號碼ＦＪ九─
    二八Ｏ號重型機車電門，竊得該機車後，得手後，將機車牽移約十公尺，正欲離
    去之際，為巡邏員警當場查獲，並移送桃園縣警察局桃園分局，迨同年月二十八
    日下午三時，丁○○在該分局刑事組留置室內，復竊取鍾亮貴所有之ＡＬＣＴＥ
    Ｌ行動電話一具，得手後藏放於褲袋中，為員警發覺查獲；另於同年七月三十日
    ，桃園縣警察局龜山分局刑事組借提王慶隆時，王慶隆自白與丁○○於附表一編
    號三所示時、地共同竊取鐵門一個，始知上情。
三、案經桃園縣警察局桃園分局、龜山分局報請台灣桃園地方法院檢察署檢察官偵查
    起訴暨經臺灣桃園地方法院檢察署及臺灣板橋地方法院檢察署函請原審併案審理
    。
    理  由
一、右揭附表一編號二之犯罪事實，業據同案被告王文吉迭於警、偵訊及原審坦承不
    諱，惟被告丁○○於原審否認右揭附表一編號一至五之全部犯罪事實，辯稱：編
    號一部分，伊沒有偷固邦公司的鋁門窗框，當天是王慶隆載伊去，他說鋁門窗是
    他朋友不要的，他要去載，後來警察來了，王慶隆當場逃跑，伊不了解發生何事
    ，還待在現場，才會被警察查獲，伊是有拿一個鋁門窗要回去裝，那是本來就被
    拆下來的；編號二部分，伊沒有與王文吉去偷車，是王文吉自己去偷的，查獲當
    天伊叫王文吉至伊家，怎知王文吉開贓車至伊住處，且查獲時，伊在旁邊，沒有
    在車上；編號三部分，伊沒有與王慶隆一起去偷鐵門，王慶隆曾拿二個鐵門至伊
    家，伊向他買一個，另一個他說要賣給收廢鐵的，但需要
    去賣，伊不知道鐵門是偷來的；編號四部分，伊不是要偷機車，因為那條路很小
    ，為方便他車經過，才把車尾舉起準備移至外側，沒有牽移機車，隨即警察就來
    了；編號五部分，伊不是要偷手機，是不小心拿錯了云云。經查：
    (一)附表一編號一部分：
      (1)被告丁○○於警訊中供承：「‧‧‧我竊取鋁框時，是我一人所為。而我是
        利用螺絲起子，撬開鋁框竊取的。」、「我作案時之起子共有四把（十字起
        子三把、一字起子一把）起子是我所有。」等語，核與證人辜大興於警訊及
        證人李震亞於警、偵訊及原審證述相符，並有台北縣警察局贓物認領單一紙
        、現場照片影本十四張附卷及螺絲起子三支、一字起子一支扣案足佐，是被
        告犯行堪予認定。
      (2)又被告於偵查中先辯稱：伊是要去找王慶隆，沒有偷鋁門框云云，復又改稱
        ：伊有拿一支起子拆鋁門框，人家喊小偷時，伊便把已拆下的裝回去，現場
        還有二人在拆鋁門框，他們已經跑掉了云云，嗣於原審再辯稱：是王慶隆載
        伊去的，他說鋁門窗是他朋友不要的，他要去載，後來警察來了，王慶隆當
        場逃跑，伊不了解發生何事，還待在現場，才會被警察查獲云云，徵之被告
        三次辯詞完全不同，則其所辯是否可採，顯有疑義。按證人李震亞於偵查中
        證述：「（問：過程中有無其他人出入？）沒有，確定沒有。」、「（問：
        此鋁門窗框為警局所見此人偷？）是。我可以確定當時沒有其他人出入，因
        聽到聲響後，幾個鄰居便守住路口，可以確定沒有其他人。」等語，復於原
        審證述：「‧‧‧我有聽到得月巷樓上有鋁門窗拆卸及搬動的聲音，於是我
        就請鄰居出來封鎖現場，然後就報警，警察大約五分鐘後到。」、「（問：
        封鎖現場後，竊嫌可否逃出？）跑不出去，因為我們那裡是一個封閉的社區
        ，只有一個進口，真要離開要爬一個很高的圍牆。」等語綦詳；另證人王慶
        隆於原審亦證述未曾與被告至台北縣鶯歌鎮得月巷行竊鋁門框等語（見本院
        九十二年六月十二日審判筆錄），堪認被告丁○○所稱王慶榮載其到現場，
        並於警察前來時逃跑云云，亦與事實不符，是被告於偵查、原審中所辯，不
        足採信。
    附表一編號二部分：
      (1)查獲之車牌號碼Ｌ一—六四九八號自用小貨車，係被害人甲○○失竊之車子
        一節，業據證人甲○○於警訊中證述屬實，並有贓物認領保管單、車籍作業
        系統—查詢認可資料各一紙在卷足憑。又同案被告王文吉於警訊中供承：「
        我到丁○○的家後，他說它需要一台車，要搬物品，事成之後可以給我七、
        八千元做費用。於是我們就一同搭計程車在龜山地區尋找車輛，因為我之前
        有聽人說用起子可以破壞車子的鑰匙孔，所以就如法泡製，由我提供工具動
        手行竊，丁○○則在一旁觀看把風。」等語；復於原審調查時供述：「（問
        ：你是跟誰去偷車？）丁○○，當時是羅帶我去光明街二○九號那邊偷車，
        當時是羅打電話給計程車，計程車就載我們去那裡。」、「（問：偷車那天
        你是在丁○○家？）那是丁○○叫我去的。他叫我去時有跟我說是要偷車。
        」、「（問：到光明街二○九號時，如何物色車輛？）當初是丁○○看的，
        因為車子是他要的，他當時看了好幾台，我有點怕，他告訴我不要怕，他會
        在旁把風。」、「（問：你行竊時，羅在旁邊？）是的，他在旁邊把風。我
        車子發動後，不到一公里，換手給他開，因為他說那裡的路他比較熟。」、
        「（問：為何在移送地檢時你要翻供？）因為我們關在同一處所，羅要我說
        車子是我偷的，我偷車開去找他，與他無關，這樣的話他就會當庭釋放，我
        就會交保，他會拿錢給我交保，但他並沒有拿錢給我交保，後來我被限制住
        有螺絲起子一支、扳手二支扣案可證，經核同案被告王文吉供述前後相符一
        致。
      (2)參以被告於被查獲時，其在警訊中供述：「當時（指王文吉行竊時）我在場
        。當時我在旁如廁。」云云；旋於偵查中改稱：「四月十一日晚上七、八點
        王文吉打電話給我說需要八千元，我說有清運垃圾工作可以做，且一趟二千
        元。後來王文吉說他朋友有貨車，要我跟他一起去。當晚十點多便與王文吉
        搭計程車去龜山借，當天有下雨，到龜山光明街時，我在車上等，不過一會
        兒，他就開了一台車。」云云；復於原審改稱：伊沒有與王文吉去偷車，伊
        當時受傷在家裡，查獲處是在伊家門口旁的大水溝，是王文吉將車開到那裡
        的，因為那天伊有叫王文吉至伊家云云，核諸被告前後辯詞截然不同，益徵
        其辯詞不足為採。是被告此部分犯行足堪認定。
    (三)附表一編號三部分：
      (1)另案被告王慶隆於警訊中供陳：「當初我是和丁○○一起用徒手將鐵門抬起
        拆下後，我就用我所騎乘車號ＱＡＫ─三六八號輕機車丁○○坐後座一起將
        其鐵門載走。」、「我是和丁○○將該鐵門一起賣至台北縣鶯歌鎮○○路三
        六一巷八十號廢棄物回收場，老闆是誰我不知道，而當初是賣新台幣五百元
        。」等語；復於原審陳述：「我是與丁○○一起去把鐵門拆下然後拿去賣，
        我們拆了一片。」、「（問：賣了多少錢？）五、六百元，我忘了。」、「
        我與丁○○一起把鐵門抬高，鐵門就可以拆下來。」、「我騎機車載丁○○
        一起將鐵門載走。」、「當時我們藥癮發作沒錢買藥，我就提議偷人家鐵門
        去賣，丁○○就跟我一起去偷。」等語綦詳。
      (2)再目擊證人林哲證於警訊中證述：「我有正面看過二次，所以我確定犯嫌是
        王慶隆及丁○○二人。」等語，於原審調查時復證述：「‧‧‧（當時）我
        家五樓電梯門口發現二名嫌疑人，其中一人還對我微笑，所以我記得他們很
        清楚，‧‧‧‧‧‧」、「（問：提示桃檢九一偵一七九七五號卷三十六頁
        背面，這是你當時指認看到的可疑嫌犯）是的。」、「（問：為何今日無法
        指認當庭的被告丁○○？）因為時間久了。當時我在警局指認時，警察給我
        看被告羅的照片時，我能『清楚』的指認照片這個人就是我所看到的嫌疑人
        。」等語。
      核諸另案被告王慶隆前後供述一致，且其與被告丁○○之利害關係並非對立，
      其供述應可採信，又證人林哲證於距案發時較近之警訊中清楚指認被告丁○○
      就是載走鐵門的犯嫌之一，而觀之證人林哲證指認之照片，係被告於九十一年
      度涉案之照片影本，其影像清楚，此有照片影本一紙附卷足稽（見九十一年度
      偵字第一七九七五號偵查卷第三六頁背面），堪認證人林哲證應無誤認之情事
      ，是被告所辯，顯係卸責之詞，不足採信。至證人林哲證於原審調查時，雖無
      法清楚指認被告是當時所見之嫌犯，然案發迄本院調查時，已隔一年多，是證
      人無法當庭清楚指認被告，符合常理，並不影響其於警訊中指認被告之證詞之
      可信度，附此敘明。
    (四)附表一編號四部分：
      (1)證人即被害人丙○○於警訊中證述：「我機車停放地點為公司用地，不會影
        響交通，且無道路不會影響人員出入。」等語。
      (2)又證人即現場查獲警員彭俊華於原審調查時復證述：「現場是單行道，我們
        開巡邏車進去，我看到他牽車子在走了約幾公尺，他也有看到我們，我們接
        近時，他就把車子往路邊靠。」等語。
      又觀卷附之現場機車停放位置及已遷移位置照片三張，該機車是停在邊線外側
      之建物空地內，絕無影響他車通行之情形，再者被告於警訊中先辯稱：「‧‧
      ‧我向警方表示是一位朋友叫黃正國，因為怕車子擋到別人，故叫我來幫他移
      車。」、「我並無找到黃正國，因為黃正國同事說他在忙。我是因為看到警察
      會緊張，所以才騙警方的‧‧‧」云云，嗣又改稱：「因為我在現場時，該重
      機車ＦＪ九─二八Ｏ是停放於馬路上會妨礙車輛行走，故才將車移動。」云云
      ，顯見苟如被告後者所辯，則其無涉犯竊盜罪，自可於心坦蕩，何庸謊編黃正
      國要其移車一事，顯見被告辯稱現場路很小，為方便他車經過，才把車尾舉起
      準備移至外側，沒有牽移機車云云，係事後卸責之詞，委不足採。
    (五)附表一編號五部分：
      按查獲之ＡＬＣＴＥＬ牌行動電話一具，係鍾亮貴於桃園分局刑事組留置室失
      竊之手機一情，業據證人鍾亮貴於警訊中證述在卷，又證人即同車之另案被告
      范升華於警訊中證述：「‧‧‧我見丁○○迅速將左手放置口袋拿東西丟在地
      上，後來警方就在丁○○所坐的前排座椅旁拾獲手機一支‧‧‧」等語，並有
      贓物領據一紙附卷足憑，是被告竊取手機犯行，堪予認定。又衡以被告於警訊
      中供承：「我原本有乙支手機，但我手機已在廿七日廿三時許叫朋友拿回去了
      ，所以我還以為留置室那支手機是我的。」、「我手機是諾基亞八三一Ｏ型的
      ，藍色的。」、「我將手機放置在同車另一位少年協尋之女孩子旁邊座椅下面
      。」等語，是被告既明知手機於其行竊被害人丙○○所有機車前，已交給不詳
      友人，且本件失竊手機為ＡＬＣＴＥＬ牌、藍銀色，此有照片一紙附卷足憑，
      與被告手機牌子、型號、顏色均不同，則被告焉有誤認之理？被告所稱誤認係
      其自己之手機各語，顯與理有悖，是被告辯稱不小心拿錯了云云，不足採信。
      綜上所述，本件事證明確，被告上揭五次竊盜犯行均堪認定，應依法論科。
二、按刑法第三百二十一條第一項第三款之攜帶兇器竊盜罪，係以行為人攜帶兇器竊
    盜為其加重條件，此所謂兇器，其種類並無限制，凡客觀上足對人之生命、身體
    、安全構成威脅，具有危險性之兇器均屬之，且祇須行竊時攜帶此種具有危險性
    之兇器為已足，並不以攜帶之初有行兇之意圖為必要。而螺絲起子、一字起子、
    鐵鎚均為金屬材料製成之工具，質地堅硬，客觀上對於人之生命、身體具有危險
    性，自屬兇器無訛，核被告丁○○上揭犯行，分別該當如附表一論罪法條欄所載
    之罪名。被告丁○○就附表一編號二、三所示部分，分別與王文吉、王慶隆間有
    犯意聯絡及行為分擔，均為共同正犯。又被告丁○○先後五次竊盜犯行，時間緊
    接，犯罪構成要件相同，顯係基於概括犯意為之，為連續犯，應論以如附表一編
    號二之攜帶兇器竊盜一罪，並依法加重其刑。再被告丁○○如附表一編號一、三
    部分之竊盜犯行，雖未據公訴人起訴在案，惟因此部分與公訴人原起訴部分犯行
    間有連續犯之裁判上一罪關係，已如前述，依刑事訴訟法第二百六十七條規定，
    應為公訴人原起訴效力所及，本院自應併予審理。查被告丁○○前有違反麻醉藥
    品管理條例、毒品危害防制條例案件、殺人未遂、搶奪、贓物及多次竊盜前科，
    最後一次於八十七年間，因違反藥事法及毒品危害防制條例案件，經本院以八十
    七年度訴字第一三五三號判決判處有期徒刑十月（轉讓禁藥）、六月（施用第二
    級毒品），應執行有期徒刑一年二月確定，並於八十九年十一月二日執行完畢，
    此有臺灣桃園地方法院檢察署刑案資料查註紀錄表、本院被告全國前案紀錄表各
    乙份在卷可稽，其於受有期徒刑執行完畢後，五年內再犯本件有期徒刑以上之罪
    者，為累犯，應依刑法第四十七條規定，遞加重其刑。
三、原審以被告丁○○罪證明確予以論罪科刑，固非無見，惟查附表一編號一之被害
    人為邦固建設公司，已據證人即該公司經理辜大興於警訊陳明，原判決誤載為辜
    大興，自有未合。被告上訴猶執前詞否認犯行，指摘原判決不當，雖無理由，惟
    原判決既有可議之處，自應由本院將原判決關於被告丁○○部分予以撤銷改判。
    爰審酌被告丁○○素行不佳，前曾有多次竊盜前科，分別經判刑、執行完畢，此
    有臺灣桃園地方法院檢察署刑案資料查註紀錄表、本院被告全國前案紀錄表各乙
    份在卷可稽，仍不知悛悔，復不思正常工作，其好逸惡勞之心態極為可議，及犯
    後不知悔悟等一切情狀，量處有期徒刑二年。查被告丁○○曾違反麻醉藥品管理
    條例、毒品危害防制條例案件、殺人未遂、搶奪、贓物、藥事法及多次竊盜前科
    ，其於七十七年間，因竊盜案件，經台灣桃園地方法院以七十七年度易字第一一
    九三號判決判處有期徒刑一年，於七十八年十月十一日執行完畢，復於七十九年
    間因竊盜案件，經臺灣台北地方法院以七十九年度訴字第一七Ｏ五判決判處有期
    徒刑一年十月，嗣經本院、最高法院駁回上訴確定，於八十一年六月二十四日執
    行完畢，又於八十五年間，因竊盜案件，經台灣桃園地方法院以八十五年度易字
    第二七Ｏ九號判決判處有期徒刑一年，於八十七年一月十二日縮短刑期執行完畢
    ，最後一次於八十七年間，因違反藥事法及毒品危害防制條例案件，經台灣桃園
    地方法院以八十七年度訴字第一三五三號判決判處有期徒刑十月（轉讓禁藥）、
    六月（施用第二級毒品），應執行有期徒刑一年二月確定，並於八十九年十一月
    二日執行完畢，仍絲毫不知警惕，本案中於短短五個月內，連續觸犯五件之竊盜
    犯行，其間經警三次逮捕後，均經檢察官諭令限制住居釋放，然隨即繼續竊盜犯
    行，顯有犯罪之習慣，應於刑之執行前令入勞動場所強制工作三年。
四、扣案螺絲起子一支、扳手二支及未扣案之鐵鎚一支（無證據證明已滅失），為同
    案被告王文吉所有供被告二人犯罪所用之物，業據其於原審供明屬實；又扣案之
    螺絲起子三支、一字起子一支，為被告丁○○所有供犯罪所用之物，業據其於警
    訊時供陳在卷，以上螺絲起子共四支、一字起子一支、扳手二支及未扣案之鐵鎚
    一支，均依刑法第三十八條第一項第二款規定沒收之。
五、公訴意旨及臺灣板橋地方法院檢察署函請併辦意旨（九十二年度偵緝字第一六三
    七號）另以：被告丁○○於附表二編號一、二所示之時、地，以如附表二所示之
    方式，竊取如附表二所示被害人所有之物，亦涉有刑法第三百二十條第一項之竊
    盜罪嫌。惟按犯罪事實應依證據認定之，無證據不得推定其犯罪事實。又不能證
    明被告犯罪者，應諭知無罪之判決，刑事訴訟法第一百五十四條、第三百零一條
    第一項分別定有明文。次按事實之認定，應憑證據，如未能發現相當證據，或證
    據不足以證明，自不能以推測或擬制之方法，為裁判基礎（最高法院四十年台上
    字第八六號判例參照）。又認定犯罪事實，所憑之證據，雖不以直接證據為限，
    間接證據亦包括在內，然無論直接或間接證據，其為訴訟上之證明，須於通常一
    般之人均不致於有所懷疑，而得確信其為真實之程度者，始得據之為有罪之認定
    ，倘其證明尚未達到此一程度，而有合理性懷疑之存在時，即無從為有罪之認定
    ，此亦有最高法院七十六年台上字第四九八六號判例可資參照。經查：被告迭於
    警訊、偵查及原審否認涉附表二之竊盜犯行，堅稱：是真實姓名、年籍不詳之「
    陳文山」騎乘車牌號碼ＲＱＡ—Ｏ八Ｏ號輕型機車載伊，查獲當時陳文山當場逃
    跑；另車牌號碼ＪＤＡ—九五七號重型機車是向綽號「阿文」借的等語。查公訴
    意旨認被告有附表二竊盜犯嫌無非以：被害人乙○○、黃彰偉指述及贓物領據、
    車輛竊盜、車牌失竊資料個別查詢報表、照片在卷可稽為據，惟查：(一)被害人乙○○、黃彰偉於警訊中僅係就其所有機車於附表二所示時間、地點遺失之事實為
    陳述，並未言及係被告所竊，且其等警訊中均供稱：我不認識（被告）等語。是
    被害人之警訊所述，尚不足以證明附表二所示機車係被告所竊。(二)贓物領據等文
    件亦係證明附表二所示機車前曾遺失及案發後被害人領回之事實。(三)再被告雖係
    持有附表二所示贓車為警查獲，惟被告持有前述機車之原因不一而足，可能係：
    竊取、自他人處收受、故買、寄藏（明知或不知係贓物）、拾獲、向他人詐取、
    自他人處搶奪或強盜等等。故尚難以被告「持有」該機車，即推定被告係以「竊
    取」之方式持有該機車。此外，並無其他積極確定之證據，足以認定被告有附表
    二所示竊盜犯行，是不能證明被告有附表二所示之竊盜犯行，本應為無罪之諭知
    ，然公訴人認為附表二編號二所示犯行，與前揭論罪科刑之竊盜罪部分間，有連
    續犯裁判上一罪之關係，故不另為無罪之諭知，至被告辯稱：查獲時是「陳文山
    」騎乘ＲＱＡ—Ｏ八Ｏ號載伊，「陳文山」當場逃跑云云。然證人即查獲警員鍾
    進茂於原審調查時證述是被告一人自住處騎乘系爭機車出來，伊發現是贓車，所
    以盤查被告等語綦詳，是被告所辯不足採信，且被告供陳「陳文山」聯絡電話為
    0000000000號，經原審函調使用人資料，結果為該電話於九十一年五、六月間為
    空號，此有中華電信股份有限公司臺灣北區電信分公司桃園營運處函一紙附卷足
    稽，是被告就系爭機車無法交代來源，是否另涉贓物罪嫌，應由檢察官依法處理
    。另臺灣板橋地方法院檢察署函請併案審理部分（即附表二編號一），既不能證
    明係被告所竊，則與起訴部分即難認有連續犯裁判上一罪關係，是該部分既未經
    起訴，本院自不得併予審理，至被告就機車失竊部分，是否另涉贓物罪嫌，應退
    回檢察官另為偵查。
六、被告經合法傳喚，無正當理由不到庭，爰不待其陳述逕行判決。
據上論斷，應依刑事訴訟法第三百六十九條第一項前段、第三百七十一條、第三百六
十四條、第二百九十九條第一項前段，刑法第二十八條、第五十六條、第三百二十一
條第一項第三款、第四十七條、第三十八條第一項第二款，竊盜犯贓物犯保安處分條
例第三條第一項第一款、第四條、第五條第一項前段，判決如主文。
本案經檢察官朱家崎到庭執行職務。
中　　　華　　　民　　　國　　九十三　　年　　　一　　　月　　　九　　　日
                              臺灣高等法院刑事第二十四庭
                                  審判長法  官  陳  貽  男
                                        法  官  徐  世  禎
                                        法　官　李　世　貴
右正本證明與原本無異。
不得上訴。
                                        書記官  魏　汝　萍
中　　　華　　　民　　　國　　九十三　　年　　　一　　　月　　　九　　　日
附表一：
┌─┬────┬────┬────────┬─────┬────┐
│編│犯罪時間│犯罪地點│被害人及犯罪方法│竊得之財物│所觸犯之│
│號│        │        │                │          │    法條│
├─┼────┼────┼────────┼─────┼────┤
│一│九十一年│台北縣鶯│由丁○○持足供兇│門窗鋁框( │刑法第三│
│  │三月二十│歌鎮香賓│器使用之螺絲起子│約值新台幣│百二十一│
│  │七日二十│街得月巷│三支、一字起子一│三十萬元) │條第一項│
│  │時      │六號    │支，侵入未有人居│          │第三款  │
│  │        │        │住之建築物將鋁門│          │        │
│  │        │        │窗框拆下後綑綁行│          │        │
│  │        │        │竊之（被害人邦固│          │        │
│  │        │        │建設公司）      │          │        │
├─┼────┼────┼────────┼─────┼────┤
│二│九十一年│桃園縣龜│由丁○○物色欲行│自小貨車乙│刑法第三│
│  │四月十一│山鄉光明│竊之車輛後，再由│輛（車號：│百二十一│
│  │日二十二│街二０九│王文吉持其所有足│Ｌ一─六四│條第一項│
│  │時      │號前    │供兇器使用之螺絲│九八號）  │第三款  │
│  │        │        │起子一支、扳手二│          │        │
│  │        │        │支及鐵鎚一支，破│          │        │
│  │        │        │壞自小貨車之電門│          │        │
│  │        │        │（毀損部分未據告│          │        │
│  │        │        │訴）後竊取之，羅│          │        │
│  │        │        │福榮則負責在旁把│          │        │
│  │        │        │風（被害人甲○○│          │        │
│  │        │        │）              │          │        │
├─┼────┼────┼────────┼─────┼────┤
│三│九十一年│桃園縣龜│由王慶隆和丁○○│鐵門乙個  │刑法第三│
│  │五月四日│山鄉山頂│一起徒手將鐵門抬│          │百二十條│
│  │十一時三│村正興路│起拆下後，再由王│          │第一項  │
│  │十分許  │四十一號│慶隆騎乘車號ＱＡ│          │        │
│  │        │        │Ｋ─三六八號輕型│          │        │
│  │        │        │機車搭載丁○○將│          │        │
│  │        │        │鐵門載走        │          │        │
├─┼────┼────┼────────┼─────┼────┤
│四│九十一年│桃園縣桃│丁○○以不明工具│重型機車乙│刑法第三│
│  │七月二十│園市中正│輕微撬開電門後竊│部（車號：│百二十條│
│  │七日二十│路四十八│取之（被害人林冬│ＦＪ九─二│第一項  │
│  │三時五十│巷與五十│櫻）            │八Ｏ號、約│        │
│  │分      │五巷口  │                │值新台幣二│        │
│  │        │        │                │萬元）    │        │
├─┼────┼────┼────────┼─────┼────┤
│五│九十一年│桃園縣桃│丁○○於桃園分局│ＡＬＣＴＥ│刑法第三│
│  │七月二十│園市復興│刑事組留置室等候│Ｌ行動電話│百二十條│
│  │八日十五│路一三五│解送時，將另案犯│乙支      │第一項  │
│  │時      │號刑事組│嫌鍾亮貴放在桌上│          │        │
│  │        │留置室內│之手機竊取之，並│          │        │
│  │        │        │藏在口袋內（被害│          │        │
│  │        │        │人鍾亮貴）      │          │        │
└─┴────┴────┴────────┴─────┴────┘
附表二：
┌─┬────┬────┬────────┬─────┐
│編│犯罪時間│犯罪地點│被害人及犯罪方法│竊得之財物│
│號│        │        │                │          │
├─┼────┼────┼────────┼─────┤
│一│九十一年│桃園縣龜│犯罪方法不詳（被│重型機車乙│
│  │四月二十│山鄉明德│害人黃彰偉）    │部（車號：│
│  │三日十九│路一四二│                │ＪＤＡ─九│
│  │時      │巷內    │                │五七號）（│
│  │        │        │                │約值新台幣│
│  │        │        │                │五千元）  │
├─┼────┼────┼────────┼─────┤
│二│九十一年│桃園縣龜│丁○○持自備之機│輕型機車乙│
│  │六月二日│山鄉自強│車鑰匙一把竊取之│部（車號：│
│  │十二時  │西路一０│（被害人乙○○）│ＲＱＡ─Ｏ│
│  │        │二巷二號│                │八Ｏ號）（│
│  │        │前      │                │約值新台幣│
│  │        │        │                │五千元    │
│  │        │        │                │）        │
└─┴────┴────┴────────┴─────┘
附論罪科刑依據之法條：
  刑法第三百二十一條
    犯竊盜罪而有左列情形之一者，處六月以上、五年以下有期徒刑：
      一  於夜間侵入住宅或有人居住之建築物、船艦或隱匿其內而犯之者。
      二  毀越門扇、牆垣或其他安全設備而犯之者。
      三  攜帶兇器而犯之者。
      四  結夥三人以上而犯之者。
      五  乘火災、水災或其他災害之際而犯之者。
      六  在車站或埠頭而犯之者。
    前項之未遂犯罰之。
